臺灣雲林地方法院刑事判決　　　　　　 96年度簡上字第193號
上　訴　人
即　被　告　甲○○
上列上訴人因傷害案件，不服本院斗六簡易庭於中華民國96年8
月23日所為96年度六簡字第384 號第一審簡易判決（聲請簡易判
決處刑案號：臺灣雲林地方法院檢察署96年度調偵字第190 號）
，提起上訴，本院管轄之第二審合議庭判決如下：
    主  文
上訴駁回。
    事  實
一、甲○○與乙○○均為位於雲林縣斗南鎮○○街之攤販，雙方
    因停車問題素有嫌隙，於民國96年4月23日上午7時40分許，
    甲○○見乙○○之女丙○○踢倒其妻丁○○放置於上開新興
    街190 號前之保麗龍箱，心生不滿，竟基於傷害之犯意，於
    上開地點隨手拿起勾拉鐵門之鐵條毆打邱雅玲之背部，致邱
    雅玲受有背部擦傷及挫傷等傷害。乙○○見狀欲上前搭救，
    甲○○另萌傷害之犯意，徒手拉扯乙○○之頭髮，並以手肘
    將其壓制在地上，再以腳踹踢其身體右側，致其受有臉部、
    左腳踝、右膝與雙手肘之擦傷及挫傷等傷害。嗣於同年月26
    日邱雅玲與乙○○向雲林縣斗南分局斗南派出所報案，始得
    悉上情。
二、案經丙○○、乙○○訴由雲林縣警察局斗南分局報告臺灣雲
    林地方法院檢察署檢察官聲請簡易判決處刑。
    理  由
一、按被告以外之人於審判外之言詞或書面陳述，除法律有規定
    者外，不得作為證據，刑事訴訟法第159 條第1 項固有明文
    。惟被告以外之人於審判外之陳述，雖不符刑事訴訟法第
    159 條之1 至第159 條之4 之規定，而經當事人於審判程序
    同意作為證據，法院審酌該言詞陳述或書面陳述作成時之情
    況，認為適當者，亦得為證據。刑事訴訟法第159 條之5 第
    1 項定有明文。本案被告甲○○對於告訴人即證人丙○○、
    乙○○於檢察官偵訊時之供述，均爭執其證據能力。但因就
    告訴人即證人丙○○、乙○○於檢察官偵訊時之供述，業經
    具結，且無顯不可信之情況，依刑事訴訟法第159 條之1第2
    項：「被告以外之人於偵查中向檢察官所為之陳述，除顯有
    不可信之情況者外，得為證據。」之規定，仍具有證據能力
    。又被告對於國立台灣大學醫學院附設醫院雲林分院（以下
    簡稱：台大雲林分院）於96年4 月24日所開立告訴人丙○○
    、乙○○2 人之驗傷診斷書，均同意作為證據（見本院卷第
    33頁、第34頁背面）；且本院審酌上開驗傷診斷書，係醫師
    針對丙○○、乙○○於就醫時之傷勢情狀，經診療而作成，
    均無不適當之情形，故亦具有證據能力。
二、訊據被告甲○○對於在上揭時、地傷害告訴人丙○○一情，
    坦承不諱；對於傷害告訴人乙○○之部分，則矢口否認，辯
    稱：其並未拉扯乙○○之頭髮及毆打乙○○，當時係乙○○
    一直用腳踢其下體，其閃開，乙○○因重心不穩自行跌倒受
    傷等語。經查：
  (一)就被告傷害告訴人丙○○之部分，業據告訴人即證人丙○○
    與證人乙○○於檢察官訊問時，及於本院審理時具結證述綦
    詳；復有台大雲林分院於96年4 月24日所開立告訴人丙○○
    之驗傷診斷書在卷可參。被告之自白核與事實相符，應可採
    信。是被告傷害告訴人丙○○之犯行，堪以認定。
  (二)就被告傷害告訴人乙○○之部分，業據告訴人即證人乙○○
    於檢察官訊問及本院審理時，分別具結證稱：「甲○○在96
    年4 月23日早上7 點40分在斗南鎮○○街190 號前，拿拉鐵
    門的鐵條毆打我女兒的背部，造成我女兒受傷，我看到後過
    去要救我女兒，反而被甲○○拉扯我的頭髮，並把我壓在地
    上，還用腳踹我的肚子、背部，造成我臉、左膝、雙手肘擦
    傷及挫傷。」、「他（指被告）拉我頭髮，並絆倒我，我跌
    倒，我要爬起來，他又把我踹倒，他踹我右側背部」等語；
    及證人丙○○於檢察官訊問及本院審理時，分別具結證稱：
    「我媽媽有過來要救我，甲○○反而用腳拐倒我媽媽，還把
    我媽媽壓制在地上打她。」、「我母親看到，過去制止，他
    抓住我母親頭髮，絆倒我母親，並用腳一直踹我母親背部左
    邊腰部處。」等語；參諸被告於警詢時亦自承：「因乙○○
    一直用腳踢我的下體，所以我才用手肘把她壓在地上」等語
    ，堪信被告毆打訴人乙○○一情，應屬真實；且告訴人乙○○因被告之毆打，而受有臉部、左腳踝、右膝與雙手肘之擦
    傷及挫傷之傷害，亦有台大雲林分院於96年4 月24日所開立
    告訴人乙○○之驗傷診斷書在卷可憑，是被告傷害告訴人乙○○之犯行，亦可認定。至於證人丁○○（被告之配偶），
    雖於本院審理時證稱：案發當時伊在攤位前面，未看見被告
    有打乙○○，及用手肘壓制乙○○之情形等語。惟與被告於
    警詢自承其用手肘將乙○○壓在地上一情不符，足認證人丁○○之上開證言，如非迴護被告，即係未全程注視衝突現場
    所致，故無可採。按此，證人丁○○之上開證言，並不足資
    為有利被告之認定。
三、核被告甲○○所為，係犯刑法第277 條第1 項之傷害罪。其
    先後2次傷害犯行，犯意各別，為數罪，應分論併罰。
四、原審以被告甲○○犯罪事證明確，並審酌其犯罪之一切情狀
    ，依刑事訴訟法第449 條第1 項前段、第454 條第2 項，刑
    法第277 條第1 項、第51條第6 款、第41條第1 項前段，刑
    法施行法第1 條之1 ，中華民國九十六年罪犯減刑條例第2
    條第1 項第3 款、第7 條第1 項、第2 項規定，逕以簡易判
    決量處如原判決主文所示之刑，並定其應執行刑，其認事用
    法並無違誤，且量刑亦屬妥適。被告上訴意旨仍執前詞，指
    摘原判決為不當，為無理由，應予駁回。
據上論斷，應依刑事訴訟法第455條之1第1項、第3項、第368條
，判決如主文。
本案經檢察官蕭如娟到庭執行職務。
中　　華　　民　　國　　96　　年　　12　　月　　28　　日
            刑事第三庭    審判長法  官  林輝煌
                                法  官  李貞瑩
                                法  官  陳銘壎
以上正本證明與原本無異。
本件不得上訴。
                                書記官  魏輝碩
中　　華　　民　　國　　96　　年　　12　　月　　28　　日
附錄本案論罪科刑法條全文：
刑法第277條第1項：
傷害人之身體或健康者，處3 年以下有期徒刑、拘役或1,000 元
以下罰金。
